【裁判字號】    98,上訴,1026
【裁判日期】    981029
【裁判案由】    毒品危害防制條例
【裁判全文】
臺灣高等法院臺南分院刑事判決        98年度上訴字第1026號
上  訴  人
即  被  告  甲○○
上列上訴人因違反毒品危害防制條例案件，不服臺灣臺南地方法
院98年度訴字第1033號中華民國98年9月2日第一審判決（起訴案
號：臺灣臺南地方法院檢察署98年度毒偵字第722號），提起上
訴，本院判決如下：
    主  文
上訴駁回。
    理  由
一、依刑事訴訟法第350條、第361條、第362條、第367條規定，
    不服地方法院之第一審判決而上訴者，須提出上訴書狀，並
    應敘述具體理由，為上訴必備之程式；其所提出之書狀未敘
    述上訴理由，或僅曾以言詞陳述上訴理由者，均應於上訴期
    間屆滿後20日內補提理由書於第一審法院。第一審法院經形
    式審查，認逾期未補提上訴理由者，應定期間先命補正；逾
    期未補正者，為上訴不合法律上之程式，應以裁定駁回。倘
    已提出上訴理由，但所提非屬具體理由者，則由第二審法院
    以上訴不合法律上之程式，判決駁回。而所謂具體理由，必
    係依據卷內既有訴訟資料或提出新事證，指摘或表明第一審
    判決有何採證認事、用法或量刑等足以影響判決本旨之不當
    或違法，而構成應予撤銷之具體事由，始克當之（例如：依
    憑證據法則具體指出所採證據何以不具證據能力，或依憑卷
    證資料，明確指出所為證據證明力之判斷如何違背經驗、論
    理法則）；倘僅泛言原判決認定事實錯誤、違背法令、量刑
    失之過重或輕縱，而未依上揭意旨指出具體事由，或形式上
    雖已指出具體事由，然該事由縱使屬實，亦不足以認為原判
    決有何不當或違法者（例如：對不具有調查必要性之證據，
    法院未依聲請調查亦未說明理由，或援用證據不當，但除去
    該證據仍應為同一事實之認定），皆難謂係具體理由，俾與
    第二審上訴制度旨在請求第二審法院撤銷、變更第一審不當
    或違法之判決，以實現個案救濟之立法目的相契合，並節制
    濫行上訴（最高法院97年度台上字第892號判決參照）。
二、本件上訴人即被告甲○○不服原判決，於民國（下同）98年
    9月16日合法提起上訴，形式上雖提出上訴書狀敘述上訴理
    由，其理由略以：被告因口腔疼痛，無錢就醫，遂向朋友要
    海洛因止痛，被告出庭時坦承犯罪事實，並自98年5月11日
    自費至成大醫院服用美沙酮戒除，被告目前分別經行政院衛
    生署檢出口腔黏膜不正常、經成大醫院診斷肝指數高出3倍
    ，正安排切片檢驗，祈請考量被告病情，改判緩刑云云。
三、惟查：
    (一)原審以被告於準備程序中就被訴事實為有罪之陳述，經裁
      定由受命法官獨任進行簡式審判程序；而被告施用第一級
      毒品之自白，有詮昕科技股份有限公司98年3月27日濫用
      藥物尿液檢驗報告報告1份在卷可憑（見偵卷第6頁），且
      扣案之內含第一級毒品海洛因液體之注射針筒1支，經送
      高雄市立凱旋醫院以化學呈色法及氣象層析質譜儀分析法
      檢驗，檢驗結果呈現海洛因反應，有該院98年6月30日濫
      用藥物成品檢驗鑑定書1份可資佐證（見偵卷第11頁），
      核與被告之自白相符。並審酌被告係累犯，前曾因施用毒
      品經送強制戒治處分執行完畢後，猶仍不思戒絕毒癮、革
      除惡習，顯未能深切悔改並記取教訓，惟念及被告施用毒
      品之犯行，在本質上乃屬自我戕害身心健康之行為，以及
      被告犯後尚知坦承犯行，態度良好等一切情狀，量處有期
      徒刑7月。原審法院已詳述其所憑證據、認定理由及量刑
      依據。從形式上觀察，原判決並無認定事實錯誤、量刑瑕
      疵或違背法令之情形可言。
    (二)被告雖辯以：係因病痛方施用毒品，已至成大醫院服用美
      沙酮戒毒，請求考量其口腔黏膜不正常、肝指數過高等病
      情，改判緩刑云云。惟緩刑之宣告，除應具備一定之條件
      外，並須有可認為以暫不執行為適當之情形，始得為之，
      亦屬法院得依職權自由裁量之事項，當事人不得以原審未
      諭知緩刑指為違背法令（最高法院98年度台上字第3518號
      判決參照），是被告以原審未為緩刑之宣告為由提起上訴
      ，自非屬上訴之具體事由；況被告本件施用毒品犯行係屬
      累犯，並不符合刑法第74條第1項得宣告緩刑之要件，原
      審未諭知緩刑，亦無不當。而被告目前身體狀況是否適宜
      入監服刑，為案件確定後之執行之問題，要非上訴之具體
      理由。至被告辯以因病痛方施用毒品云云，惟被告若因生
      病而確實疼痛難耐，理應尋求醫療上之治療，而非濫行施
      用毒品，是被告此部分之抗辯，亦非上訴之具體理由。
四、綜上所述，被告前揭上訴理由，均非依據卷內既有訴訟資料
    或提出新事證，指摘或表明原審判決有何採證認事、用法或
    量刑等足以影響判決本旨之不當或違法之具體事由，要難謂
    其上訴書狀已經敘述具體理由，揆諸上開說明，本件上訴並
    無具體理由而不合法定程式，應以判決駁回，並不經言詞辯
    論為之。
五、依刑事訴訟法第367條前段、第372條，判決如主文。
中    華    民    國    98    年    10    月    29    日
                  刑事第二庭  審判長法  官  葉居正
                                    法  官  陳欽賢
                                    法  官  洪碧雀
以上正本證明與原本無異。
如不服本判決應於收受送達後10日內向本院提出上訴書狀，其未
敘述上訴理由者，並得於提起上訴後10日內向本院補提理由書（
均須按他造當事人之人數附繕本）「切勿逕送上級法院」。
                                    書記官  魏芝雯
中    華    民    國    98    年    10    月    29    日


司法院資訊處製作；財團法人民間司法改革基金會備份。
